# 关于永续盘存和实地盘存的存货发出计价方法

提问人：edward425 时间：2014-04-07 10:42:34
永续盘存和实地盘存下存货发出计价的方法有什么不一样？有人说实地盘存下不能使用个别计价法？请问这种说法正确吗？

回答人：chenyiwei
在实地盘存制下，不能采用移动加权平均法，只能采用一般的加权平均法。另外后进先出法在永续盘存制和实地盘存制下的结果会有不同。但没有听说过个别认定法不能用，因为个别认定法下的发出存货成本就是根据对存货移动的逐项跟踪来实现的，但实地盘存制下并非不能做到。